臺灣臺南地方法院刑事裁定
110年度訴字第609號
公  訴  人  臺灣臺南地方檢察署檢察官
被      告  李怡臻






上列被告因詐欺等案件，經檢察官提起公訴（110年度偵字第121
46號），本院裁定如下：
    主    文
李怡臻於取具保證金新臺幣陸萬元後，准予停止羈押，並限制住
居於臺北市○○區○○路○段000巷00號9樓之3。如未於民國一一○年
九月二十二日中午十二時前取具並繳納上開保證金，其羈押期間
，自民國一一○年九月二十三日起延長貳月。
    理    由
一、按被告經法官訊問後，認為犯罪嫌疑重大，而所犯為死刑、
    無期徒刑或最輕本刑為5 年以上有期徒刑之罪，有相當理由
    認為有逃亡、湮滅、偽造、變造證據或勾串共犯或證人之虞
    ，非予羈押，顯難進行追訴、審判、執行之程序，得羈押之
    ；被告經法官訊問後，雖有第101條第1項各款所定情形之一
    而無羈押之必要者，得命具保、責付或限制住居，此觀刑事
    訴訟法第101 條第1 項第3 款、第101 條之2 規定甚明。而
    依刑事訴訟法第108 條第1 項、第5 項等規定，審判中之羈
    押不得逾3 月，但有繼續羈押之必要，得於期間未滿前，經
    法院依同法第101 條或第101 條之1 之規定訊問被告後，以
    裁定延長之，而延長羈押之期間，審判中每次不得逾2 月。
二、被告李怡臻因涉犯組織犯罪條例第3條第1項後段之參與犯罪
    組織罪、刑法第339條之4第2項、第1項第1款、第2款之三人
    以上共同冒用公務員名義詐欺取財未遂等罪嫌，前經本院訊
    問後，認被告涉犯上開等罪，犯罪嫌疑重大。又被告前於民
    國103 年6 、7 月間，即曾加入詐欺集團擔任提款車手，經
    法院判處罪刑確定並執行完畢，本案再次因缺錢而加入詐欺
    集團擔任車手，顯見其有因經濟拮据鋌而走險反覆實施同一
    財產犯罪之虞。再兼衡被告前有多次因案遭通緝之紀錄，其
    本案所犯刑責更重以往，亦有事實足認其有為規避本案犯行
    而逃亡之虞。另考量本案詐欺被害人固僅一人且為未遂，然
    本案詐欺集團係具相當規模而有分工性及計畫性之集團犯罪
    ，被告為貪圖不法所得，擔任俗稱「車手」之取款任務，要
    屬集團之核心成員，所為對社會治安影響重大，所生危害至
    鉅，非予羈押，顯難進行審判，而有羈押之必要，爰裁定自
    110 年6 月23日起執行羈押3月在案。
三、茲因羈押期間即將屆滿，經本院法官於110年9月14日開庭訊
    問被告後，認:
㈠、被告就其被訴參與犯罪組織、三人以上共同以公務員名義詐
    欺取財未遂等犯行，業於本院審理時自白在卷，且有起訴書
    所載各項證據可佐，足認被告涉犯參與犯罪組織罪、刑法第
    339條之4第2項、第1項第1款、第2款之三人以上共同冒用公
    務員名義詐欺取財未遂等罪之嫌疑確實重大。
㈡、再查，被告前於103年間即有詐欺遭判刑確定並執行之紀錄，
    且除本案外，復經檢察官以110年度偵字第12596號追加起訴
    涉嫌三人以上共同以公務員名義詐欺取財、一般洗錢等罪（
    即本院110年度金訴字第329號），本案審理期間，亦經警方
    調查其涉嫌在彰化、新北市等地向其他被害人取款等案，此
    有臺灣高等法院被告前案紀錄表、上開追加起訴書、彰化縣
    警察局彰化分局110年6月30日函暨所附偵查報告、被害人林
    浤華之調查筆錄、監視器畫面截圖照片、新北市政府警察局
    永和分局110年8月4日函暨所附偵查報告、被害人景思媛之
    調查筆錄、監視器畫面截圖照片等附卷可參，足認被告有反
    覆實施同一詐欺取財犯罪之虞。又被告前有多次因案遭通緝
    之紀錄，此詳其前案紀錄表即明，本案復經警方當場逮獲始
    到案，自有事實足認被告有逃亡之虞，原羈押原因均仍存在
    。
㈢、惟本院審酌羈押之強制處分本非刑罰之性質，而係在於保全
    特定被告之特定刑事案件追訴、審判、執行程序之順利進行
    ，係對於被告之人身自由進行限制最嚴重之強制處分，而經
    本院審酌本案卷證後，認被告既已坦承全部犯行，且本案已
    於110年9月14日言詞辯論終結並定期宣判，是被告雖犯罪嫌
    疑重大，且有前揭羈押原因，然認課予被告提出相當之保證
    金，並同時予以限制住居，應足以對被告形成拘束力，而得
    確保上訴審判或執行程序順利進行，無繼續羈押之必要。又
    審酌檢察官之意見及被告所犯罪名、犯罪危害程度及家庭狀
    況等節，認保證金額新臺幣（下同）6萬元為適當。而被告
    本次羈押期間係於110年9月23日屆滿，本院審酌上開羈押期
    滿之時間與作業程序所需時間，認被告如於其羈押期滿日前
    之110年9月22日中午12時前取具並繳納保證金6萬元後，即
    無繼續羈押之必要，准予停止羈押，並限制住居在其居所地
    即臺北市○○區○○路○段000巷00號9樓之3。但若被告未能於上
    開時間前取具並繳納前揭保證金，因其原受羈押之原因與必
    要性尚仍存在而有繼續羈押之必要，其羈押期間，自110年9
    月23日起延長2月。
四、依刑事訴訟法第108 條第1 項、第2項、第5項、第111條、
    第116 條、第121 條第1 項之規定裁定如主文。
中    華    民    國    110    年    9    月    16    日
                  刑事第十二庭  審判長法  官  張婉寧
                                      法  官  黃鏡芳
                                      法  官  陳嘉臨    
以上正本證明與原本無異。
如不服本裁定，應於收受送達後5日內向本院提出抗告狀。（應
附繕本）
　　　　　　　　　　　　　　　　　　　書記官  楊意萱
中　　華　　民　　國　　110 　年　　9 　　月　　16　　日